【裁判字號】    96,訴,2560
【裁判日期】    970221
【裁判案由】    毒品危害防制條例
【裁判全文】
臺灣板橋地方法院刑事判決              96年度訴字第2560號
公  訴  人  臺灣板橋地方法院檢察署檢察官
被      告  甲○○
選任辯護人  呂康德律師
被      告  乙○○
選任辯護人  周德壎律師
上列被告因違反毒品危害防制條例案件，經檢察官提起公訴（96
年度偵字第9857號、第9858號），被告就被訴事實為有罪陳述，
本院裁定改依簡式審判程序審理，判決如下：
    主  文
乙○○轉讓第二級毒品，處有期徒刑陸月，如易科罰金以新臺幣
壹仟元折算壹日。扣案之第二級毒品MDMA玖顆沒收銷燬之；犯罪
所得新臺幣參佰元沒收。
甲○○幫助轉讓第二級毒品，處有期徒刑肆月，如易科罰金以新
臺幣壹仟元折算壹日。
    事  實
一、甲○○、乙○○（施用毒品罪嫌部分均另案偵辦）均明知MD
    MA（俗稱搖頭丸）係毒品危害防制條例所列之第二級毒品，
    不得持有或轉讓。詎乙○○於民國96年4 月29日凌晨1 時50
    分許，在臺北縣永和市○○路○ 段120 號地下一樓TEMPO 舞
    廳內，以新台幣（下同）30 0元之價格，向真實姓名年籍不
    詳之男子購入第二級毒品MDMA10顆後，適甲○○之友欲施用
    MDMA，乙○○乃基於轉讓第二級毒品之犯意，甲○○則基於
    幫助乙○○轉讓第二級毒品之犯意，於同日凌晨4 時30分許
    ，在上址舞廳內，以300 元之價格，由甲○○將第二級毒品
    MDMA 1顆交予真實姓名年籍不詳綽號「小惠」女子之男性友
    人，嗣並將轉讓毒品之300 元所得交予乙○○，適為舞廳之
    店員陳浩瑋發現乃報警處理，並當場扣得乙○○所持有之第
    二級毒品MDMA 9顆、第三級毒品愷他命2 包（共計淨重1.04
    公克）及3900元（其中包括轉讓毒品所得300 元）。
二、案經臺北縣政府警察局永和分局報告臺灣板橋地方法院檢察
    署檢察官偵查起訴。
    理  由
一、訊據被告乙○○、甲○○對於上揭事實，均坦承不諱，核與
    證人陳浩瑋於警詢證述情節相符，並有扣案之第二級毒品搖
    頭丸9 顆、轉讓毒品所得300 元、臺北縣政府警察局永和分
    局查獲涉嫌毒品危害防制條例毒品初步鑑驗報告單1 紙、台
    北縣政府警察局永和分局函附交通部民用航空局航空醫務中
    心毒品鑑定書乙紙等件在卷可資佐證，事證明確，被告犯行
    均堪認定，應依法論科。
二、核被告乙○○所為，係犯毒品危害防制條例第8 條第2 項轉
    讓第二級毒品罪。被告甲○○則係犯刑法第30條第1 項、毒
    品危害防制條例第8 條第2 項之幫助轉讓第二級毒品罪。被
    告轉讓前持有毒品之低度行為，應為轉讓之高度行為所吸收
    ，不另論罪。又被告甲○○為幫助犯，應依刑法第30條第2
    項減輕其刑。起訴書原雖認被告乙○○及甲○○係犯毒品危
    害防制條例第4 條第2 項之販賣第二級毒品罪及幫助販賣第
    二級毒品罪，惟業經公訴檢察官於本院審理中就同一基本事
    實變更上開起訴事實及適用之法條，應予敘明。爰分別審酌
    被告二人深知毒品對於人之生命、身體、健康之不良影響，
    竟猶提供他人第二級毒品，除致使該他人沾染毒癮外，更活
    絡國內毒品之流通，危害社會秩序非輕，惟兼衡其犯罪之動
    機、目的、手段、所轉讓毒品之數量不多，以及犯罪後坦承
    犯行之態度等一切情狀，分別量處如主文所示之刑，並諭知
    易科罰金之折算標準。又辯護意旨聲請就被告二人予以諭知
    緩刑一節，查被告二人轉讓第二級毒品犯行，危害社會及他
    人之健康甚巨，已如前述，雖轉讓毒品數量不多，惟本院已
    就此犯罪情節綜合審酌予以從輕量刑，並判處得易科罰金之
    刑，自無再予諭知緩刑宣告之必要，附此敘明。
三、扣案之第二級毒品MDMA9 顆，應依毒品危害防制條例第18條
    第1 項前段，沒收銷燬之；另被告乙○○以3 百元之價格，
    原價轉讓第二級毒品，已如前述，是本件扣案之3 百元乃被
    告乙○○因本件犯罪所得之財物，應依毒品危害防制條例第
    19條第1 項規定宣告沒收。又幫助犯僅加工於構成犯罪事實
    以外之行為，並無共同犯罪之意思，不適用責任共同原則，
    對於正犯所有供犯罪所用之物或因犯罪所得之物，自不得為
    沒收之諭知（最高法院93年度台上字第5899號判決參照）。
    ，應予敘明。至扣案之第三級毒品愷他命2 包（共計淨重1.
    04公克）及其餘之3600元，均與本案無涉，不應宣告沒收，
    附此敘明。
據上論斷，應依刑事訴訟法第299 條第1 項前段、第273 條之1
第1 項，毒品危害防制條例第8 條第2 項、第18條第1 項前段、
第19條第1 項，刑法第11條前段、第30條、第41條第1 項前段，
判決如主文。
本案經檢察官藍海凝到庭執行職務。
中    華    民    國    97    年    2     月    21    日
                  刑事第七庭  審判長法  官  胡堅勤
                                    法  官  吳佳穎
                                    法  官  李君豪
以上正本證明與原本無異。
如不服本判決，應於判決送達後10日內敘明上訴理由，向本院提
出上訴狀（應附繕本）。
                                    書記官  林文達
中    華    民    國    97    年    2     月    21    日
附錄本案論罪科刑法條全文：
毒品危害防制條例第8條
轉讓第一級毒品者，處1 年以上7 年以下有期徒刑，得併科新臺
幣1 百萬元以下罰金。
轉讓第二級毒品者，處6 月以上5 年以下有期徒刑，得併科新臺
幣70萬元以下罰金。
轉讓第三級毒品者，處3 年以下有期徒刑，得併科新臺幣30萬元
以下罰金。
轉讓第四級毒品者，處1 年以下有期徒刑，得併科新臺幣10萬元
以下罰金。
前四項之未遂犯罰之。
轉讓毒品達一定數量者，加重其刑至2 分之1 ，其標準由行政院
定之。


司法院資訊處製作；財團法人民間司法改革基金會備份。
